【裁判字號】    96,訴,28
【裁判日期】    970131
【裁判案由】    違反藥事法
【裁判全文】
福建金門地方法院刑事判決                96年度訴字第28號
公  訴  人  福建金門地方法院檢察署檢察官
被      告  甲○○
上列被告因藥事法案件，檢察官提起公訴（96年度偵字第418號
）及移送併辦（96年度蒞字第274號）後，聲請改依協商程序而
為判決，本院判決如下：
    主      文
甲○○製造偽藥，處有期徒刑參月，應減為有期徒刑壹月又拾伍
日；又明知為偽藥而販賣，處有期徒刑參月，應減為有期徒刑壹
月又拾伍日。應執行有期徒刑貳月，緩刑參年。
    事實及理由
一、本案犯罪事實及證據部分，除均引用檢察官起訴書與移送併
    辦意旨書之記載如附件外，另更正如下：被告甲○○架設之
    網址為：http:/tw.page.bid.yahoo.com/tw/auctioＺ000000
    0000。
二、查被告為行使偽造準私文書之行為後，刑法新修正之部分已
    於民國95年7月1日施行，新法既已刪除牽連犯之規定，比較
    此項修正、罰金刑與定應執行刑之新舊法規定，自以得認定
    行使偽造準私文書與販賣偽藥之行為間成立牽連犯之舊法較
    有利於被告，是本案應綜合適用舊法。另參見最高法院95年
    度第8次刑事庭會議決議之意旨可知，無論新舊法整體比較
    適用以何者對被告有利，新法施行後之緩刑宣告仍應適用修
    正後刑法第74條之規定。
三、核被告所為，係犯刑法第216條、第220條、第210條之行使
    偽造準私文書罪、藥事法第82條第1項之製造偽藥罪、第83
    條第1項之明知為偽藥而販賣罪。被告雖自93年11月起至96
    年3月止，多次製造與販賣偽藥，惟被告於網路上自行開設
    賣場販售藥品，為應下標者所需製造偽藥，而藥事法所稱之
    製造與販賣偽藥行為，構成要件本質中已含有「營業習慣性
    」反覆為同一行為之意涵，學理上稱為「集合犯」，本案被
    告所為正符合前述條文設定處罰之行為模式，其多次製造及
    販售偽藥之犯行，均應論以包括一罪。被告之行使偽造準私
    文書與明知為偽藥而販賣兩犯行間，有方法目的之牽連關係
    ，應從一重之明知為偽藥而販賣罪處斷，此與被告另犯之製
    造偽藥犯行，犯意各別，行為互殊，罪名有異，應予分論併
    罰。另被告行使偽造準私文書犯行部分，起訴書內雖未記載
    ，但與上開販賣偽藥犯行部分，有牽連犯之裁判上一罪之關
    係，為起訴效力所及，本院自得併予審理，附此敘明。又被
    告所為前開犯行之時間均在96年4月24日之前，亦無其他不
    合中華民國96年罪犯減刑條例所定不得減刑之情形，爰依該
    條例之規定分予減刑。
四、本案被告認罪，經與檢察官於審判外達成協商之合意，其內
    容為：「被告製造偽藥罪部分願受有期徒刑3月，減為有期
    徒刑1月又15日；明知為偽藥而販賣罪部分願受有期徒刑3月
    ，減為有期徒刑1月又15日。應執行有期徒刑2月，緩刑2年
    ，並向財團法人基督教救世軍埔里隊支付新臺幣（下同）50
    ,000 元。」經查，上開協商合意並無刑事訴訟法第455條之
    4第1項所列情形之一，檢察官聲請改依協商程序而為判決，
    核無不合，爰不經言詞辯論，於協商合意範圍內為協商判決
    。
五、末按藥事法第79條第1項規定「查獲之偽藥或禁藥，沒入銷
    燬之」，上開沒入銷燬規定，係列於藥事法第八章「稽查及
    取締」內，而非列於第九章之「罰則」，其性質應屬行政秩
    序罰，為行政機關行政程序科罰之權限，法院自不得越權於
    判決內諭知沒入銷燬，扣案之編號5膠囊藥品1袋，經檢驗含
    有Caffeine之西藥成分（警卷75頁之行政院衛生署藥物食品
    檢驗局96年6月20日藥檢參字第0960010022號檢驗報告書參
    照），自屬偽藥，應另由行政機關依前述規定沒入銷燬，非
    得由本院宣告沒收。至其餘扣案物部分，雖係被告所有，惟
    均係被告原先預備用以製造、販賣所憑之物，核非屬其犯罪
    所用，亦無從諭知沒收，併此敘明。
六、附記事項：被告捐款50,000元給財團法人基督教救世軍埔里
    隊，已捐款完畢，有匯款單乙紙附卷可按。
七、應適用之法條：第455條之4第2項、第455條之8、第454條第
    2項，藥事法第82條第1項、第83條第1項，刑法第11條前段、
    第2條第1項前段、第210條、第216條、第220條、修正前第5
    5條、修正前第51條第5款、第74條第1項第1款，中華民國96
    年罪犯減刑條例第2條第1項第3款、第7條，判決如主文。
八、本判決除有刑事訴訟法第455條之4第1項第1款、第2款、第4
    款、第6款、第7款所定情形之一，或違反同條第2項規定者
    外，不得上訴。
中    華    民    國    97   年     1    月    31    日
                        刑事庭  法  官  盧軍傑
以上正本與原本無異。
如不服本判決應於送達後10日內向本院提出上訴書狀（並附繕本
）；如上訴書狀未敘述上訴之理由者，並應於上訴期間屆滿後20
日內向本院補提上訴理由書。
中    華    民    國    97    年    1     月    31    日
                                書記官  徐振玉
附錄本案論罪科刑法條全文：
中華民國刑法第210條
偽造、變造私文書，足以生損害於公眾或他人者，處5年以下有
期徒刑。
中華民國刑法第216條
行使第210條至第215條之文書者，依偽造、變造文書或登載不實
事項或使登載不實事項之規定處斷。
中華民國刑法第220條
在紙上或物品上之文字、符號、圖畫、照像，依習慣或特約，足
以為表示其用意之證明者，關於本章及本章以外各罪，以文書論
。
錄音、錄影或電磁紀錄，藉機器或電腦之處理所顯示之聲音、影
像或符號，足以為表示其用意之證明者，亦同。
藥事法第82條
製造或輸入偽藥或禁藥者，處10年以下有期徒刑，得併科新臺幣
1千萬元以下罰金。
犯前項之罪，因而致人於死者，處無期徒刑或10年以上有期徒刑
，致重傷者，處7年以上有期徒刑。
因過失犯第1項之罪者，處3年以下有期徒刑、拘役或科新臺幣50
萬元以下罰金。
第1項之未遂犯罰之。
藥事法第83條
明知為偽藥或禁藥，而販賣、供應、調劑、運送、寄藏、牙保、
轉讓或意圖販賣而陳列者，處7年以下有期徒刑，得併科新臺幣5
百萬元以下罰金。
犯前項之罪，因而致人於死者，處7年以上有期徒刑，致重傷者
，處3年以上12年以下有期徒刑。
因過失犯第1項之罪者，處2年以下有期徒刑、拘役或科新臺幣30
萬元以下罰金。
第1項之未遂犯罰之。
附件：


司法院資訊處製作；財團法人民間司法改革基金會備份。
